Config:
  hfst:
    Gen: ../../../src/generator-gt-desc.hfst
    Morph: ../../../src/analyser-gt-desc.hfst
  xerox:
    Gen: ../../../src/generator-gt-desc.xfst
    Morph: ../../../src/analyser-gt-desc.xfst
    App: lookup


# Comments after each noun:
# ok = checked against
# ? = not checked

# Evensyllable nouns belonging to GOAHTI-A, GOAHTI-I, GOAHTI-U, GOAHTI, PROFIILA, GOAHTILONG, GOAHTILONGSHORT, ALBMI, ALBMILONG, ALBMILONGSHORT, BEALLE, AIGI, BASSI, STAHTA, IIJA, STRUKTUR, ADRENALIN, BUVSSAT

Tests:
  Noun - bietna: # GOAHTI-A
    bietna+N+SgNomCmp+RCmpnd: bietna-
    bietna+N+Sg+Nom: bietna
    bietna+N+Sg+Gen: biena
    bietna+N+Sg+Gen+PxDu1: bietname
    bietna+N+Sg+Ill: bitnii
    bietna+N+Sg+Com+PxSg1: [bienainan, bienainam]
    bietna+N+Pl+Com+PxDu1: [bienaideameguin, bienaineameguin]
    bietna+N+Der/Dimin+N+Sg+Com: [bienažiin, bienažiinna]
    bietna+N+Der/laš+A+Ess: bienalažžan
    bietna+N+Der/heapmi+A+Sg+Nom: [bienaheapme, bienahin, bienaheapmi]


  Noun - beaivi: # GOAHTI-I
    beaivi+N+SgNomCmp+RCmpnd: beaive-
    beaivi+N+Sg+Nom: beaivi
    beaivi+N+Sg+Gen: [beaivvi, beaivve]
    beaivi+N+Sg+Gen+PxDu1: beaiváme
    beaivi+N+Sg+Ill: beaivái
    beaivi+N+Sg+Com+PxSg1: [beivviinan, beivviinam]
    beaivi+N+Pl+Com+PxDu1: [beivviideameguin, beivviineameguin]
    beaivi+N+Der/Dimin+N+Sg+Com: [beaivvážiin, beaivvážiinna]
    beaivi+N+Der/laš+A+Ess: beaivválažžan
    beaivi+N+Der/heapmi+A+Sg+Nom: [beaivveheapme, beaivvehin, beaivveheapmi, beaivviheapme, beaivvihin, beaivviheapmi]


  Noun - joavku: # GOAHTI-U
    joavku+N+SgNomCmp+RCmpnd: joavko-
    joavku+N+Sg+Nom: joavku
    joavku+N+Sg+Gen: [joavkku, joavkko]
    joavku+N+Sg+Gen+PxDu1: jovkome
    joavku+N+Sg+Ill: jovkui
    joavku+N+Sg+Com+PxSg1: [joavkkuinan, joavkkuinam]
    joavku+N+Pl+Com: joavkkuiguin
    joavku+N+Pl+Com+PxDu1: [joavkkuideameguin, joavkkuineameguin]
    joavku+N+Der/Dimin+N+Sg+Com: [jovkkožiin, jovkkožiinna]
    joavku+N+Der/laš+A+Ess: jovkkolažžan
    joavku+N+Der/heapmi+A+Sg+Nom: [joavkkuheapme, joavkkuhin, joavkkuheapmi, joavkkoheapme, joavkkohin, joavkkoheapmi]


  Noun - bánno: # GOAHTI
    bánno+N+SgNomCmp+RCmpnd: bánno-
    bánno+N+Sg+Nom: bánno
    bánno+N+Sg+Gen: bánno
    bánno+N+Sg+Gen+PxDu1: bánnome
    bánno+N+Sg+Ill: bánnui
    bánno+N+Sg+Com+PxSg1: [bánnuinan, bánnuinam]
    bánno+N+Pl+Com: bánnuiguin
    bánno+N+Pl+Com+PxDu1: [bánnuideameguin, bánnuineameguin]
    bánno+N+Der/Dimin+N+Sg+Com: [bánnožiin, bánnožiinna]
    bánno+N+Der/laš+A+Ess: bánnolažžan
    bánno+N+G3+Der/heapmi+A+Sg+Nom: [bánnoheapme, bánnohin, bánnoheapmi]


  Noun - stensiila: # PROFIILA
    stensiila+N+SgNomCmp+RCmpnd: [stensiila-, stensel-]
    stensiila+N+Sg+Nom: [stensiila, stensila]
    stensiila+N+Sg+Gen: [stensiilla, stensiila, stensila]
    stensiila+N+Sg+Gen+PxDu1: [stensiilame, stensilame]
    stensiila+N+Sg+Ill: [stensiilii, stensilii]
    stensiila+N+Sg+Com+PxSg1: [stensiillainan, stensiillainam, stensiilainam, stensiilainan, stensilainam, stensilainan]
    stensiila+N+Pl+Com+PxDu1: [stensiillaideameguin, stensiillaineameguin, stensilaineameguin, stensilaideameguin, stensiilaideameguin, stensiilaineameguin]

  Noun - johtu: # GOAHTILONG
    johtu+N+SgNomCmp+RCmpnd: johtu-
    johtu+N+Sg+Nom: johtu
    johtu+N+Sg+Gen: jođu
    johtu+N+Sg+Gen+PxDu1: johtome
    johtu+N+Sg+Ill: johtui
    johtu+N+Sg+Com+PxSg1: [jođuinan, jođuinam]
    johtu+N+Pl+Com: jođuiguin
    johtu+N+Pl+Com+PxDu1: [jođuideameguin, jođuineameguin]
    johtu+N+Der/Dimin+N+Sg+Com: [jođožiin, jođožiinna]
    johtu+N+Der/laš+A+Ess: jođolažžan
    johtu+N+Der/heapmi+A+Sg+Nom: [jođuheapme, jođuhin, jođuheapmi, jođohin, jođoheapmi, jođoheapme]


  Noun - linjá: # GOAHTILONGSHORT
    linjá+N+SgNomCmp+RCmpnd: [linjá-, linjjá-, linja-]
    linjá+N+Sg+Nom: [linjá, linjjá]
    linjá+N+Sg+Gen: [linjjá, linjá]
    linjá+N+Sg+Gen+PxDu1: [linjáme, linjjáme]
    linjá+N+Sg+Ill: [linjái, linjjái]
    linjá+N+Sg+Com+PxSg1: [linjjáinan, linjjáinam, linjáinam, linjáinan]
    linjá+N+Pl+Com: [linjjáiguin, linjáiguin]
    linjá+N+Pl+Com+PxDu1: [linjjáideameguin, linjjáineameguin, linjáineameguin, linjáideameguin]
    linjá+N+Der/Dimin+N+Sg+Com: [linjjážiin, linjjážiinna, linjážiinna, linjážiin]
    linjá+N+Der/laš+A+Ess: [linjjálažžan, linjálažžan]
    linjá+N+Der/heapmi+A+Sg+Nom: [linjjáheapme, linjjáhin, linjjáheapmi, linjáheapmi, linjáheapme, linjáhin]


  Noun - diehtu: # ALBMI
    diehtu+N+SgNomCmp+RCmpnd: [diehto-, diehtu-]
    diehtu+N+Sg+Nom: diehtu
    diehtu+N+Sg+Gen: [dieđu, dieđo]
    diehtu+N+Sg+Gen+PxDu1: dihtome
    diehtu+N+Sg+Ill: [dihtui, diehtui]
    diehtu+N+Sg+Com+PxSg1: [dieđuinan, dieđuinam]
    diehtu+N+Pl+Com+PxDu1: [dieđuideameguin, dieđuineameguin]
    diehtu+N+Der/Dimin+N+Sg+Com: [diđožiin, diđožiinna]
    diehtu+N+Der/laš+A+Ess: diđolažžan
    diehtu+N+Der/heapmi+A+Sg+Nom: [dieđuheapme, dieđuhin, dieđuheapmi]


  Noun - skierbmá: # ALBMILONG
    skierbmá+N+SgNomCmp+RCmpnd: skierbmá-
    skierbmá+N+Sg+Nom: skierbmá
    skierbmá+N+Sg+Gen: skierpmá
    skierbmá+N+Sg+Gen+PxDu1: skierbmáme
    skierbmá+N+Sg+Ill: skierbmái
    skierbmá+N+Sg+Com+PxSg1: [skierpmáinan, skierpmáinam]
    skierbmá+N+Pl+Com+PxDu1: [skierpmáideameguin, skierpmáineameguin]
    skierbmá+N+Der/Dimin+N+Sg+Com: [skierpmážiin, skierpmážiinna]
    skierbmá+N+Der/laš+A+Ess: skierpmálažžan
    skierbmá+N+Der/heapmi+A+Sg+Nom: [skierpmáheapme, skierpmáhin, skierpmáheapmi]


  Noun - liššá: # ALBMILONGSHORT
    liššá+N+SgNomCmp+RCmpnd: [liššá-, lišša-]
    liššá+N+Sg+Nom: liššá
    liššá+N+Sg+Gen: liššá
    liššá+N+Sg+Gen+PxDu1: liššáme
    liššá+N+Sg+Ill: liššái
    liššá+N+Sg+Com+PxSg1: [liššáinan, liššáinam]
    liššá+N+Pl+Com+PxDu1: [liššáideameguin, liššáineameguin]
    liššá+N+Der/Dimin+N+Sg+Com: [liššážiin, liššážiinna]
    liššá+N+Der/laš+A+Ess: liššálažžan
    liššá+N+G3+Der/heapmi+A+Sg+Nom: [liššáheapme, liššáhin, liššáheapmi]


  Noun - bárdnebealle: # BEALLE
    bárdnebealle+N+SgNomCmp+RCmpnd: bárdnebealle-
    bárdnebealle+N+Sg+Nom: [bárdnebealle,bárdnebealli]
    bárdnebealle+N+Sg+Gen: [bárdnebeale, bárdnebeali]
    bárdnebealle+N+Sg+Gen+PxDu1: bárdnebealláme
    bárdnebealle+N+Sg+Ill: [bárdnebeallái, bárdnebeallai]
    bárdnebealle+N+Sg+Com+PxSg1: [bárdnebeliinan, bárdnebeliinam]
    bárdnebealle+N+Pl+Com+PxDu1: [bárdnebeliideameguin, bárdnebeliineameguin]
    bárdnebealle+N+Der/Dimin+N+Sg+Com: [bárdnebealážiin, bárdnebealážiinna]
    bárdnebealle+N+Der/laš+A+Ess: bárdnebealálažžan
    bárdnebealle+N+Der/heapmi+A+Sg+Nom: [bárdnebealeheapme, bárdnebealehin, bárdnebealeheapmi, bárdnebealihin, bárdnebealiheapme, bárdnebealiheapmi]


  Noun - čoalli: # AIGI
    čoalli+N+SgNomCmp+RCmpnd: čoalle-
    čoalli+N+Sg+Nom: čoalli
    čoalli+N+Sg+Gen: [čoali, čoale]
    čoalli+N+Sg+Gen+PxDu1: čoalláme
    čoalli+N+Sg+Ill: [čoallái, čoallii]
    čoalli+N+Sg+Com+PxSg1: [čoliinan, čoliinam]
    čoalli+N+Pl+Com+PxDu1: [čoliideameguin, čoliineameguin]
    čoalli+N+Der/Dimin+N+Sg+Com: [čoalážiin, čoalážiinna]
    čoalli+N+Der/laš+A+Ess: čoalálažžan
    čoalli+N+Der/heapmi+A+Sg+Nom: [čoaleheapme, čoalehin, čoaleheapmi]

  Noun - muitobassi: # AIGI
    muitobassi+N+SgNomCmp+RCmpnd: muitobassi-
    muitobassi+N+Sg+Nom: muitobassi
    muitobassi+N+Sg+Gen: [muitobasi, muitobase]
    muitobassi+N+Sg+Gen+PxDu1: muitobassáme
    muitobassi+N+Sg+Ill: [muitobassái, muitobassii]
    muitobassi+N+Sg+Com+PxSg1: [muitobasiinan, muitobasiinam]
    muitobassi+N+Pl+Com+PxDu1: [muitobasiideameguin, muitobasiineameguin]
    muitobassi+N+Der/Dimin+N+Sg+Com: [muitobasážiin, muitobasážiinna]
    muitobassi+N+Der/laš+A+Ess: muitobasálažžan
    muitobassi+N+Der/heapmi+A+Sg+Nom: [muitobasiheapme, muitobasihin, muitobasiheapmi]


  Noun - proseassa: # STAHTA
    proseassa+N+SgNomCmp+RCmpnd: [proseassa-, prosessa-]
    proseassa+N+Sg+Nom: [proseassa, prosessa]
    proseassa+N+Sg+Gen: [proseassa, prosessa]
    proseassa+N+Sg+Gen+PxDu1: [proseassame, prosessame]
    proseassa+N+Sg+Ill: [prosessii, proseassai, prosessai]
    proseassa+N+Sg+Com+PxSg1: [proseassainan, proseassainam, prosessainan, prosessainam]
    proseassa+N+Pl+Com+PxDu1: [proseassaideameguin, proseassaineameguin, prosessaideameguin, prosessaineameguin]
    proseassa+N+Der/Dimin+N+Sg+Com: [prosessažiin, proseassažiin,proseassažiinna, prosessažiinna]
    proseassa+N+Der/laš+A+Ess: [proseassalažžan, prosessalažžan]
    proseassa+N+G3+Der/heapmi+A+Sg+Nom: [proseassaheapme, proseassahin, proseassaheapmi]


  Noun - kopiija: # IIJA
    kopiija+N+SgNomCmp+RCmpnd: [kopiija-, kopiijá-, kopi-, kopija-]
    kopiija+N+Sg+Nom: [kopiija, kopiijá, kopija, kopi]
    kopiija+N+Sg+Gen: [kopiija, kopiijá, kopija]
    kopiija+N+Sg+Gen+PxDu1: [kopiijame, kopijame, kopiijáme]
    kopiija+N+Sg+Ill: [kopiijai, kopiijii, kopijai]
    kopiija+N+Sg+Com+PxSg1: [kopiijainan, kopijainan, kopijainam, kopiijainam, kopiijáinan, kopiijáinam]
    kopiija+N+Pl+Com+PxDu1: [kopiijaideameguin, kopijaineameguin, kopijaideameguin, kopiijaineameguin, kopiijáineameguin, kopiijáideameguin]
    kopiija+N+Der/Dimin+N+Sg+Com: [kopiijažiin, kopijažiin, kopijažiinna, kopiijažiinna]
    kopiija+N+Der/laš+A+Ess: [kopiijalažžan, kopijalažžan]
    kopiija+N+Der/heapmi+A+Sg+Nom: [kopiijaheapme, kopiijahin, kopiijaheapmi, kopijaheapmi, kopijaheapme, kopijahin]


  Noun - infrastruktuvra: # STRUKTUR
    infrastruktuvra+N+SgNomCmp+RCmpnd: [infrastruktuvra-, infrastruktur-]
    infrastruktuvra+N+Sg+Nom: infrastruktuvra
    infrastruktuvra+N+Sg+Gen: infrastruktuvrra
    infrastruktuvra+N+Sg+Gen+PxDu1: infrastruktuvrame
    infrastruktuvra+N+Sg+Ill: infrastruktuvrii
    infrastruktuvra+N+Sg+Com+PxSg1: [infrastruktuvrrainan, infrastruktuvrrainam]
    infrastruktuvra+N+Pl+Com+PxDu1: [infrastruktuvrraideameguin, infrastruktuvrraineameguin]
    infrastruktuvra+N+Der/Dimin+N+Sg+Com: [infrastruktuvrražiin, infrastruktuvrražiinna]
    infrastruktuvra+N+Der/laš+A+Ess: infrastruktuvrralažžan
    infrastruktuvra+N+Der/heapmi+A+Sg+Nom: [infrastruktuvrraheapme, infrastruktuvrrahin, infrastruktuvrraheapmi]


  Noun - insuliidna: # ADRENALIN
    insuliidna+N+SgNomCmp+RCmpnd: [insuliidna-, insulin-]
    insuliidna+N+Sg+Nom: insuliidna
    insuliidna+N+Sg+Gen: insuliinna
    insuliidna+N+Sg+Gen+PxDu1: insuliidname
    insuliidna+N+Sg+Ill: insuliidnii
    insuliidna+N+Sg+Com+PxSg1: [insuliinnainan, insuliinnainam]
    insuliidna+N+Pl+Com+PxDu1: [insuliinnaideameguin, insuliinnaineameguin]
    insuliidna+N+Der/Dimin+N+Sg+Com: [insuliinnažiin, insuliinnažiinna]
    insuliidna+N+Der/laš+A+Ess: insuliinnalažžan
    insuliidna+N+Der/heapmi+A+Sg+Nom: [insuliinnaheapme, insuliinnahin, insuliinnaheapmi]


  Noun - leaŋggat: # BUVSSAT
    leaŋggat+N+SgNomCmp+RCmpnd: leaŋga-
    leaŋggat+N+Pl+Com+PxDu1: [leaŋggaideameguin, leaŋggaineameguin]
    leaŋggat+N+Der/heapmi+A+Sg+Nom: [leaŋggaheapme, leaŋggahin, leaŋggaheapmi]

